# 递延所得税资产

提问人：还 是 枣树 时间：2023-04-11 20:01:25
陈版主您好！根据财政部 税务总局 科技部公告 2022 年第 28 号，高新技术企业在 2022 年 10 月 1 日至 2022 年 12 月 31日期间新购置的设备、器具，允许当年一次性全额在计算应纳税所得额时扣除，并允许在税前实行100%加计扣除。请问公司应享受该政策，对导致应纳税所得额为负数，该种情况下，是否应视同可弥补亏损，确认递延所得税资产？

回答人：chenyiwei
这种情况下 2022 年度应纳税所得额的负数可以结转以后年度弥补，构成可抵扣亏损，但能否确认递延所得税资产，就取决于在可预见的未来有无足够的应纳税所得额。这些资产的购置支出在 2022 年度内一次性扣除之后，以后年度可扣除在折旧就少了，应纳税所得额会相应增加，因此在估计以后年度的应纳税所得额时也需要考虑这一因素影响。